【裁判字號】    97,交簡上,49
【裁判日期】    970909
【裁判案由】    過失傷害
【裁判全文】
臺灣彰化地方法院刑事判決            97年度交簡上字第49號
上  訴  人
即  被  告  甲○○
上列上訴人過失傷害案件，不服本院北斗簡易庭九十七年度斗交
簡字第一五０號中華民國九十七年六月二十六日第一審判決（原
檢察官聲請簡易判決處刑案號：九十七年度偵字第九七０號、第
二八七八號、第二八七九號），本院管轄第二審合議庭判決如下
︰
    主  文
原判決撤銷。
甲○○從事業務之人，因業務上之過失傷害人，處有期徒刑參月
，如易科罰金，以新臺幣壹仟元折算壹日。緩刑貳年。
        事  實
一、甲○○受僱於泰旺通運有限公司，擔任聯結車司機，負責駕
    駛聯結車，係從事駕駛業務之人，其於民國九十六年六月二
    十八日晚上十時四十五分許，駕駛車牌號碼０七七─ＫＣ號
    營業用貨櫃曳引車（拖掛ＲＰ─０三號子車），沿彰化縣二
    林鎮○○路，由東往西方向行駛，於送貨完畢欲返家時，途
    經斗苑路二段與再發路交岔路口處，原應注意與前車保持隨
    時可以煞停之距離，並應注意車前狀況，採取必要安全措施
    ，以避免危險之發生，而依當時情形又無不能注意之情事，
    竟疏於注意，追撞同向前方正在交岔路口前停等紅燈號誌之
    由乙○○所駕駛之車牌號碼Ｗ九─一八三０號自用小貨車後
    方，致乙○○因而受有胸部撞傷、頸部、腰椎扭傷、椎間盤
    突出等傷害。甲○○於肇事後，即請朋友打電話請救護車前
    來救治傷患及報案，並留在現場，於有偵查犯罪職權之機關
    或個人發覺其犯罪前，自動向接獲報案惟未報明肇事人姓名
    而前往現場處理本件車禍之員警坦承肇事而自首，且主動接
    受裁判。
二、案經乙○○訴由彰化縣警察局芳苑分局報請台灣彰化地方法
    院檢察署檢察官偵查起訴。
    理  由
一、訊據上訴人即被告甲○○（以下簡稱被告）對於上開業務過
    失傷害犯行坦承不諱，核與證人即告訴人乙○○於警詢證述
    情節相符，並有道路交通事故調查報告表（一）（二）、道
    路交通事故現場圖、彰化縣警察局道路交通事故肇事人自首
    情形紀錄表各一份、財團法人彰化基督教醫院診斷書二份、
    財團法人彰濱秀傳紀念醫院診斷證明書一份及事故現場照片
    八幀在卷可稽。
二、按汽車在同一車道行駛時，除擬超越前車外，後車與前車之
    間應保持隨時可以煞停之距離；後車駕駛人應隨時注意前車
    之行動；汽車行駛時，駕駛人應注意車前狀況及兩車併行之
    間隔，並隨時採取必要之安全措施，道路交通安全規則第九
    十四條第一至三項分別訂有明文，並為被告所應注意，且依
    當時天候晴、柏油路面乾燥無缺陷、無障礙物之情形下，並
    無不能注意情事。被告駕車行經彰化縣二林鎮○○路與再發
    路交岔路口時，竟疏於注意而追撞同向前方在交岔路口等停
    紅燈號誌之告訴人乙○○所駕駛之車牌號碼Ｗ九─一八三０
    號自用小貨車，致告訴人乙○○因而受有胸部撞傷、頸部、
    腰椎扭傷、椎間盤突出等傷害，是以被告對本件車禍之發生
    顯有過失甚明，且被告之過失行為與告訴人受傷間，具有相
    當因果關係，是以本件被告業務過失傷害犯行事證明確。
三、被告係受僱於泰旺通運有限公司，擔任聯結車司機，負責駕
    駛聯結車，係從事駕駛業務之人，此有車號查詢拖車車籍及
    證號查詢汽車駕駛人查詢資料各一份在卷可稽，故核被告所
    為，係犯刑法第二百八十四條第二項前段之業務過失傷害罪
    。又被告肇事後，請朋友打電話請救護車前來救治傷患及報
    案，並留在現場，於有偵查犯罪職權之機關或個人發覺其犯
    罪前，自動向接獲報案惟未報明肇事人姓名而前往現場處理
    本件車禍之員警坦承肇事而自首，且主動接受裁判，此有彰
    化縣警察局道路交通事故肇事人自首情形紀錄表一份在卷可
    稽，爰依刑法第六十二條前段自首之規定，減輕其刑。原審
    判決引據檢察官之聲請簡易判決處刑書以被告事證明確而論
    罪科刑，固非無見，惟原審判決事實所引用之檢察官聲請簡
    易判決處刑書並未就被告有自首之情事予以載明，而有未洽
    ，自應將原判決撤銷改判。爰審酌被告過失之情節、所生損
    害、已與告訴人達成調解（此有本院九十七年度斗調字第七
    號調解筆錄一份在卷可稽）及其犯罪後之態度等一切情狀，
    量處如主文第二項所示之刑，並依刑法第四十一條第一項前
    段之規定諭知易科罰金之折算標準，以示懲儆。又本件被告
    前未曾因故意犯罪受有期徒刑以上刑之宣告，此有臺灣彰化
    地方法院檢察署刑案資料查註紀錄表及臺灣高等法院被告前
    案紀錄表各一份在卷可考，且其業已與告訴人乙○○達成調
    解，此有本院九十七年度斗調字第七號調解筆錄一份在卷可
    稽，被告經此教訓，應知警惕而無再犯之虞，所宣告之刑，
    認以暫不執行為適當，爰併予宣告緩刑二年，以勵自新。
據上論斷，應依刑事訴訟法第四百五十五條之一第一項、第三項
、第三百六十九條第一項前段、第三百六十四條、第二百九十九
條第一項前段，刑法第二百八十四條第二項前段、第四十一條第
一項前段、第六十二條前段、第七十四條第一項第一款，刑法施
行法第一條之一，判決如主文。
本案經檢察官張聖傳到庭執行職務。
中    華    民    國    97    年    9     月    9     日
                        台灣彰化地方法院刑事第二庭
                            審判長法官  石馨文
                            法      官  黃齡玉
                            法      官  尚安雅
以上正本證明與原本無異。
本件不得上訴。
中    華    民    國    97    年    9     月    10    日
                            書  記  官  洪年慶
附錄本案論罪科刑法條全文：
中華民國刑法第284條
（過失傷害罪）
因過失傷害人者，處6月以下有期徒刑、拘役或5百元以下罰金，
致重傷者，處1年以下有期徒刑、拘役或5百元以下罰金。
從事業務之人，因業務上之過失傷害人者，處 1 年以下有期徒刑
、拘役或1 千元以下罰金，致重傷者，處 3 年以下有期徒刑、
拘役或 2 千元以下罰金。


司法院資訊處製作；財團法人民間司法改革基金會備份。
